臺灣高等法院刑事判決　　　　　　　　　　　　　　九十三年度上訴字第八四０號
　　上　訴　人　臺灣臺北地方法院檢察署檢察官
　　上　訴　人
　　即　被　告　丙○○
　　選任辯護人　張炳煌律師
　　　　　　　　余青慧律師
　　　　　　　　葉至上律師
右上訴人因偽造有價證券等案件，不服臺灣臺北地方法院九十二年度訴字第六一六號
，中華民國九十三年二月十七日第一審判決（起訴案號：臺灣臺北地方法院檢察署九
十一年度偵字第六一九八號），提起上訴，本院判決如左：
    主  文
原判決撤銷。
丙○○共同連續偽造私文書，足以生損害於他人，處有期徒刑柒月。
如附表二、三所示之物均沒收之。
    事  實
一、丙○○於民國（下同）八十九年十一月間某日起，以每月新台幣（下同）二十萬
    元之租金向「書香園股份有限公司」（下稱書香園公司）承租位於臺北市大安區
    ○○○路一段二五九號三樓之房屋，以獨資經營「小西廚義大利餐廳」（下簡稱
    小西廚餐廳），並沿用書香園公司向財團法人聯合信用卡處理中心（下稱信用卡
    處理中心）簽約往來之帳號（特約商店代號：第0000000000號）及編
    號00000000號之信用卡電子簽帳端末機，接受客戶以信用卡簽帳之方式
    消費。詎丙○○因前揭所經營之餐廳生意欠佳，竟與姓名年籍均不詳之某成年人
    共同基於意圖為自己不法所有之概括犯意聯絡，連續於如附表一所示之時間，在
    上開小西廚餐廳內，多次由該姓名年籍不詳者，將如附表二所示十九張無消費事
    實之信用卡交予丙○○，共同以無消費事實之信用卡製造虛偽之交易紀錄，詐害
    銀行取財的犯意連絡（尚乏積極證據可證明丙○○知悉係偽卡，理由詳後述），
    推由丙○○先後刷卡，以刷卡電磁紀錄（尚乏積極證據可證明丙○○知悉電磁紀
    錄係偽造，理由詳後述）通知如附表一所示之各家銀行而請款之方式，共計二十
    四次，意圖詐取共計六十六萬七千三百一十元之款項，其中有如附表一編號一、
    二、四、十、十三、十七、十九、二十、二一、二二、二四所示之十一次盜刷成
    功，其餘十三筆則因電子終端機顯示「拒絕交易」等訊息而未遂。丙○○於刷卡
    後並由該名不詳姓名年籍之人於簽帳單之私文書上偽簽如附表一所示「林秋宏」
    等人之姓名，以掩飾渠等假刷卡真詐財之行為，足以生損害於如附表一所示之發
    卡銀行、原信用卡申請人及偽造之簽單欄內「林秋宏」等人，共計詐領二十九萬
    三千三百元之款項得逞。嗣因信用卡處理中心發覺有異而報警查獲上情。
二、案經財團法人聯合信用卡處理中心訴由內政部警政署移送臺灣臺北地方法院檢察
    署檢察官偵查起訴。
    理  由
一、訊據上訴人即被告丙○○矢口否認有何右揭事實，辯稱：確實是有這些客人去伊
    店裡持卡消費，簽帳單都是客人簽的，螢幕上面的字一閃就沒有了，所以來不及
    看，通常刷卡機刷不過的時候，我們就重新輸入重新刷卡，有些客人喝酒所以金
    額才會那麼高，事實上刷卡上萬的就有好多筆，我有附酒單，一百三十元的那是
    咖啡、紅茶云云（見本院卷第二九、三二、三三、一０二頁）。經查：
(一)被告確實有於附表所示之時間連續多次使用如附表一所示之信用卡刷卡共六十六
    萬七千三百一十元之金額，並就其中刷卡得逞之十一筆信用卡簽帳單持以向銀行
    請款而領得二十九萬三千三百元款項，其餘十三筆則因刷卡不成功而未能得逞乙
    節，業據其於原審審理中自承不諱（見原審卷第一二四、一六五頁），並有如附
    表一所示之十一紙電子刷卡機二聯式簽帳單及聯合信用卡處理中心刷卡交易明細
    資料一份在卷可憑（參見偵查卷第二九至三五頁），上開事實，應係真實殆無疑
    義。又如附表一所示之信用卡交易，各該筆信用卡之原申請人陳怡君、廖如琪、
    游育昌、陳韶華、葉淑貞、林甫順、蕭秀財、黃森林、蔡雅玲等人均未曾到過小
    西廚餐廳消費，亦未遺失信用卡乙節，亦據前揭證人分別於警詢中證述甚詳（參
    見偵卷第五三至六一頁，原審卷第一九０至二四二頁），顯見上開交易均非原信
    用卡申請人持往刷卡消費無誤。
(二)依據卷附之特約商店請款資料查詢畫面明細資料及信用卡處理中心報表所示（參
    見偵查卷第二六至二八頁，第三十頁），被告於如附表一編號一至編號四所示之
    九十年十月二日晚間九時二分五十一秒起至晚間九時六分十秒止，前後不到四分
    鐘內即持三張偽造信用卡刷卡達十萬九千六百一十元，而縱使被告辯稱：因二萬
    九千六百一十元未刷成功，後來只刷一萬九千六百一十元，餘一萬元是客人付現
    等語確屬真實（見原審卷第一二四頁，九十二年七月二十九日訊問筆錄），然扣
    除該筆金額後，上開小西廚餐廳仍於短短數分鐘內賺進高達八萬元之營業額，其
    消費狀況確屬可疑。又參諸附表一編號十四、十五號之九十年十月六日晚間九時
    一分五十秒至九時二分三十秒止之不到一分鐘內，被告連續兩次刷卡金額各為二
    萬六千元及二萬六千二百元（見偵卷第三二頁信用卡處理中心報表），二筆消費
    金額並不相同，難認係有因刷卡未成功而換卡重刷之情形。雖被告供稱：此筆未
    刷過部分應該是付現金云云（參見前揭筆錄第四頁），顯見其係主張所經營之系
    爭餐廳於上開時間內確能賺入營業額五萬二千二百元，惟此核與被告於原審審理
    中所供稱：該餐廳因生意不好而停業，當時每個月都會虧損等語（參見原審卷第
    一七一頁，原審九十二年九月三十日審判筆錄第十三頁），亦有不符。再查諸被
    告於附表編號十七至二十號之九十年十月七日晚間七時四十九分二十秒起至晚間
    八時三十三分四時秒止之不到一小時內，共計刷卡八萬元得逞（見偵卷第三二頁
    信用卡處理中心報表），及如附表編號二十一至二十二號之九十年十月九日晚間
    九時四十八分五十秒起至九時五十八分，二分鐘內共刷卡達六萬一千元（見偵卷
    第三二頁），及如附表編號二十三至二十四號之九十年十月十日晚間十時二十分
    二十秒至十時二十一分，共一分鐘內刷卡達三萬八千五百元（見偵卷第三三頁）
    ，均核與小西廚餐廳於案發前數日即九十年九月二十七日、二十八日、三十日各
    有六筆、三筆及二筆簽帳消費，惟多筆金額總計，僅有一萬七千九百二十四元、
    一萬一千一百三十二元及二千五百七十四元之消費狀況（見偵卷第二九頁信用卡
    處理中心報表），顯有不符。再綜觀被告所經營之小西廚餐廳自開始營業至九十
    年九月三十日止，除於九十年四月十三日有一筆一萬二千九百四十九元者外（見
    偵卷第二四頁特約商店請款資料查詢畫面明細資料），均查無單筆消費有高達一
    萬五千元以上者，然如附表一所示之各筆消費金額竟均自一萬六千元至四萬一千
    元不等，顯見被告前揭刷卡消費之情形，確與小西廚餐廳平日之交易狀況有別甚
    明，可合理認係假刷卡真詐財。
(三)次查，依據證人甲○○於警詢中證稱：「被告刷卡二萬九千六百一十元（指附表
    編號三），但該筆交易遭終端機顯示拒絕交易訊息，依本中心作業規定，該公司
    須與本中心或發卡銀行聯絡，但該公司並未聯絡，反於間隔四十二秒後，以同一
    張偽卡降低金額為一萬九千六百一十元刷卡得逞，交易情形極不尋常（見偵卷第
    十九頁）；又九十年十月五日被告連續以同一張偽卡刷卡四萬一千元，但皆遭拒
    絕，該公司亦未與本中心或發卡銀行聯絡，旋於四十秒後，又以另一張偽卡刷同
    樣金額四萬一千元，本中心端末機出現之訊息為沒收卡片，但該公司並未理會此
    一異常訊息，又於四十秒後，以另一張偽卡再度刷四萬一千元端末機出現「聯絡
    銀行」之訊息，但該公司仍不予理會，間隔十分二十秒後，以另一張偽卡刷卡三
    萬四千元，端末機同樣顯示聯絡銀行之訊息，但該公司仍不予理會，反於八分四
    十秒後，又以偽卡刷卡一萬九千八百元得逞（見偵卷第十九頁反面），並於間隔
    一分二十秒後，又以偽卡各刷二萬一千二百元及一萬七千元未得逞，且未理會端
    末機出現之聯絡銀行訊息，其交易並不尋常（見偵卷第十九頁反面），且據信用
    卡中心調閱該批偽卡交易得逞之簽帳單（見偵卷第三四至三五頁），其上林秋宏
    等九人之簽名，以常人肉眼辨識簽帳單上筆跡，均係同一人所簽，顯見該公司之
    偽卡交易事實非常明顯。」各等語甚詳（參見偵卷第二十頁）。又就被告坦承：
    顧客若刷卡未過，會要求客人換卡刷，不足部分補現金，就林秋宏部分，當天同
    行之人搶著刷卡付帳，有人已經刷爆，所以換張卡由另一人刷等情以觀（見原審
    卷第一六六頁），當此之時，被告處理客人刷卡結帳之際，理應更加十分留意端
    末機所顯示之客人所持信用卡額度、可否順利完成刷卡請款等訊息，然於前揭異
    常交易情形，被告卻又漠視電腦終端機訊息而均不主動與發卡銀行聯絡，並連續
    容忍數十筆偽卡交易發生之行為，甚且翻異其詞，辯稱端末機異常訊息一閃即過
    ，來不及看就不予理會云云（見原審卷第一七０頁），衡情，倘非被告與持偽卡
    消費者有犯意之聯絡及行為分擔，一般店家焉有可能讓此種情形多次密集發生，
    而均未察覺異狀？且簽帳單上「林秋宏」等九人之簽名，以常人肉眼辨識筆跡，
    均足認係同一人所簽，由此均益足徵被告於刷卡當時即有盜刷信用卡向銀行詐欺
    請款之認識及犯行無訛。至辯護人於本院準備程序審理時，雖為被告辯護稱證人
    甲○○於警詢中所述，未經交互詰問，而質疑證人證言之證據能力。按修正刑事
    訴訟法第一百五十九條第一項：「被告以外之人於審判外之言詞或書面陳述，除
    法律有規定者外，不得作為證據。」之規定，固採行「傳聞法則」加予限制，於
    傳聞證據未經當事人之反對詰問予以核實時，應予排斥；然若當事人已放棄對原
    供述人之反對詰問權，於審判程序表明同意該等傳聞證據可作為證據，基於證據
    資料愈豐富，愈有助於真實發見之理念，此時，法院自可承認該傳聞證據具有證
    據能力，此觀之該法第一百五十九條之五第一項規定：「被告以外之人於審判外
    之陳述，雖不符前四條之規定，而經當事人於審判程序同意作為證據，法院審酌
    該言詞陳述或書面陳述作成時之情況，認為適當者，亦得為證據。」自明。又刑
    事訴訟法條第一百五十九條之五第二項規定：「當事人、代理人或辯護人於法院
    調查證據時，知有第一百五十九條第一項不得為證據之情形，而未於言詞辯論終
    結前聲明異議者，視為有前項之同意。」，故當事人、代理人或辯護人於調查證
    據時，知有刑事訴訟法第一百五十九條第一項不得為證據之情形，卻表示「對於
    證據調查無異議」、「沒有意見」等意思，而未於言詞辯論終結前聲明異議者（
    Without Objection），為求與前開第一百五十九條之五第一項同意制度理論一
    貫，且強化言詞辯論主義，確保訴訟當事人到庭實行攻擊防禦，使訴訟程序進行
    、順暢，應視為已有將該等傳聞證據採為證據之同意。經查，本件就證人甲○○
    之證詞，於原審及本院為調查時，被告均未就該證詞之證據能力表示意見（見原
    審卷第一六０頁，本院卷第三十、九九頁），而辯護人既前於本院準備程序中質
    疑該證詞之證據能力，然本院嗣於審判程序中，再就該證詞為調查審理時，僅答
    以：「詳如書狀」（見本院卷第九九頁），而遍查辯護人所提書狀，均未就證人
    甲○○證詞之證據能力表示意見，由此足見，當事人已放棄對原供述人之反對詰
    問權，本院依刑事訴訟法第一百五十九條之五之規定，自得視當事人於審判程序
    中就證人甲○○證詞有作為證據之同意，且本院審酌該證人言詞陳述作成時之情
    況，亦認為採為證據係適當，自得採為證據，附此敘明。
(四)又被告雖供稱：伊自九十年四月間開始賣酒，因客人有點酒所以消費金額較高云
    云，並舉證人即時任餐廳主廚之乙○○到庭供述：「客人於十月初來消費點酒，
    他們都是混著喝，也有開餐前酒（白酒、葡萄酒）」云云（見本院卷第九五頁）
    ，以實其說。惟查，倘確實有客人於附表一所示時地持卡消費，被告理應熟知信
    用卡交易之手續、狀況及交易情形，並當就該時期經營業績印象深刻，然被告不
    僅始終未能清楚交代如附表一所示之各筆金額，係由何人持卡前往消費及其具體
    之人次、消費明細為何，更於原審審理中供稱：僅對十月二日二十一時許林秋宏
    之數額達三萬餘元之刷卡交易印象深刻，而對於同日稍晚至同月九日止其餘刷卡
    金額自一萬元至三萬八千元之顧客交易狀況均無印象等語（見原審卷第一六五至
    一六六頁），顯與常理有悖。又參以被告自承上開小西廚餐廳營運不佳，於九十
    年十月中旬停止營業等情，則苟如附表所示之各筆金額均如被告所言確有消費，
    則衡情該餐廳於九十年十月上旬數日內就刷卡部分即有二十餘萬元之收入，顯較
    其前之營業額大幅上揚，何以又隨即於案發後停止營業，此亦與常理有違，復質
    之證人乙○○是否得以記得餐廳每筆消費狀況，或說出哪些客人係以刷卡還是付
    現消費等情時，均答以：「不記得」（見本院卷第九六頁），則何以被告對其他
    通常消費情形不復記憶，卻獨獨對十月初異常的消費狀況，竟能述之甚詳，亦顯
    與常情不符，綜上足見被告前揭所辯，應係臨訟編造之詞，而證人於本院所述，
    亦係偏頗迴護被告之詞，均不足採。
(五)綜上所述，被告有與不詳姓名年籍之人基於共同之犯意聯絡及行為分擔，以如附
    表所示無消費事實之信用卡製造虛偽之交易紀錄，並以刷卡電磁紀錄通知發卡銀
    行而行使之，以達其等詐財目的之犯行，洵可認定，應予依法論科。
二、查，近代社會對於錄音、錄影、電腦之使用，日趨普遍，並漸用以取代文書之製
    作，其重要性亦不亞於一般文書，如若有偽造、變造之行為，即有加以處罰之必
    要，故刑法第二百二十條第二項，乃將「錄音」、「錄影」、「電磁紀錄」等均
    視為文書，而予以明文處罰之。惟近年偽造、變造金融卡、信用卡之犯罪行為層
    出不窮，亦多為企業化、多角化及跨國性集團之犯罪，已嚴重危害社會經濟秩序
    ，故刑法第二百零一條之一乃針對偽造、變造信用卡、金融卡、儲值卡或其他相
    類作為簽帳、提款、轉帳或支付工具之電磁紀錄物犯行，特別立法加以處罰，以
    有別於一般單純偽造變造非由信用卡、金融卡、儲值卡或其他相類作為簽帳、提
    款、轉帳或支付工具之電磁紀錄犯行，因此，如非屬於前開偽造金融卡上之電磁
    紀錄，應依刑法第二百二十條第二項之準文書論處，然若係經由偽造金融卡、信
    用卡操作之電磁紀錄，自屬犯刑法第二百零一條之一第二項之行使偽造信用卡罪
    嫌。又按信用卡為交易工具之交易行為，信用卡「簽帳單」，具有持卡人與特約
    商店之「交易契約書」之性質，並具有持卡人經由發卡銀行撥款之「撥款請求書
    或指示文件」之性質，換言之，不論特約商店所使用之簽帳單係一式三聯或一式
    二聯，持卡人在特約商店已填妥交易標的及金額等應記載事項上之簽帳單上簽名
    ，即係表示持卡人承認有此交易行為之意思，用以證明所消費之金額，並同意依
    照信用卡使用規定，一經使用或訂購物品，均應按所示之全部金額，付款予發卡
    銀行之文書，該簽帳單之每一聯，自均屬有關權利義務證明之私文書，不因其用
    途不同而有異，最高法院著有八十九年度台上字第五八二○號、九十一年台上字
    四五三一號判決可資參照。次按手動刷卡機式簽帳單（多為橫式），係以人工壓
    印之方式，將信用卡正面卡號之凸字，壓印於空白之三聯式簽帳單，再填上授權
    碼及交易金額、日期等資料，交由持卡人簽名以完成交易，此種簽帳單有一式三
    聯，一聯由特約商店留存備查，一聯交由持卡人留存備查，一聯則持以向銀行請
    款；又電子刷卡機所使用之簽帳單，持卡人於消費後亦需於簽帳單上簽名，一聯
    由特約商店留存備查，一聯則交由持卡人留存備查，非如橫式手動刷卡機須將簽
    帳單持以向銀行請款而行使之，乃係以盜刷時使用電磁記錄通知發卡銀行，性質
    上即屬刑法第二百二十條第二項之準文書。本件被告與不詳姓名年籍之成年人以
    無消費事實之信用卡刷卡消費，並以刷卡電磁紀錄向發卡銀行請款，使其誤以為
    係真正持卡人之消費而如數將盜刷款項給付予被告，均足以生損害於如附表所示
    之發卡銀行、原信用卡申請人及被冒名刷卡之名義人，核其所為，就偽簽簽帳單
    部分，係犯刑法第二百十條偽造私文書罪，附表三所示偽造之簽帳單上（特約商
    店存根聯）偽造之署押十一枚，為偽造私文書罪一部，不另論罪；就以刷卡電磁
    紀錄通知發卡銀行請款以詐領款項部分，係犯刑法第三百三十九條第一項之詐欺
    取財罪。被告就已著手於刷卡行為，而未能順利得逞之部分犯行，應論以刑法第
    三百三十九條第三項、第一項之詐欺取財未遂罪。被告與不詳姓名年籍之成年人
    間，有共同犯意聯絡及行為分擔，為共同正犯。被告與不詳姓名年籍之成年人多
    次偽造簽帳單、多次詐欺取財既、未遂之犯行，均時間緊接，各觸犯構成要件相
    同之罪名，顯係基於概括犯意反覆為之，為連續犯，各應依刑法第五十六條之規
    定論以一罪，並分別加重其刑。被告所犯連續偽造私文書目的在於連續詐欺取財
    ，依刑法第五十五條牽連犯之規定，應從較重之連續偽造準私文書罪處斷。
三、原審予被告論罪科刑，固非無見。惟查：(1)如附表一所示之信用卡確非原卡，均
    無消費事實乙節，業據原信用卡申請人即證人陳怡君、廖如琪、游育昌、陳韶華
    、葉淑貞、林甫順、蕭秀財、黃森林、蔡雅玲等人分別於警詢中證述甚詳，並有
    財團法人金融聯合中心徵信資料多紙在卷足憑，原判決理由中僅認定如附表一編
    號一、二、三、四、十、十三、十七、十九、二十、二一、二二、二四所示之信
    用卡係無消費事實之信用卡，顯有不當。又因信用卡之來源或有因拾得、或有因
    他人名義冒名申請、或有於報紙廣告上刊登收購等情，非冒名盜刷他人之信用卡
    必然於主觀上即有行使偽造信用卡之認識及犯罪故意，而本件既無積極明確之證
    據足資證明被告於盜刷前揭信用卡當時，即已知悉上開信用卡均屬偽造，則全部
    刷卡行為自均無行使性質上乃準有價證券之刑法第二０一之一條之偽卡電磁記錄
    之問題，而非僅限於原判決理由三中所認如附表一編號一、二、三、四、十、十
    三、十七、十九、二十、二一、二二、二四所示之各筆刷卡紀錄部分，無行使刑
    法第二０一之一條之偽卡電磁記錄之問題。(2)又本案被告所為，係被告與不知名
    成年人利用前述假消費真詐財方式予以盜刷，而本件被告係使用電話電腦連線之
    電子式刷卡機，僅具二聯式簽帳單，一聯由客戶自存，另一聯由特約商店留存，
    而以刷卡電磁記錄通知發卡銀行請款，即非如橫式手動刷卡機以簽帳單持以向銀
    行請款，故而原審事實認定被告「將上開『簽帳單』持以向如附表一所示之各家
    銀行請款而行使之」，並據此論處被告行使偽造私文書罪刑，就此部分原審顯有
    認事用法不當之違誤。檢察官上訴指被告知悉並故意行使偽卡而有行使刑法第二
    ０一之一條之偽卡電磁記錄之罪，及被告上訴否認犯罪，固均無理由，惟原判決
    既有上開可議，即屬無可維持，應由本院將原判決予以撤銷改判。爰審酌被告前
    無犯罪前科之素行，有本院被告全國前案紀錄表在卷可參，以無消費事實之信用
    卡製造虛偽之交易紀錄，詐害銀行，犯罪所得金額達二十九萬餘元，危害交易安
    全甚鉅，對被害銀行所生之損害非輕，且只與誠泰銀行和解賠償三萬八千元，其
    餘則未清償盜刷款項及其犯罪之動機、目的係因所經營之餐廳生意欠佳，一時情
    急失慮所致、犯罪之手段等一切情狀，量處如主文所示之刑，以資懲儆。如附表
    二所示偽造之信用卡十九張及簽帳單顧客存根聯十一張，雖均未扣案，但並無積
    極證據證明已經滅失，應為被告與不詳姓名年籍之人所有，供犯罪所用之物，應
    依刑法第三十八條第一項第二款之規定宣告沒收之。而附表三所示偽造之簽帳單
    上（特約商店存根聯）偽造之署押十一枚，雖未扣案，惟並無積極證據證明已經
    滅失，應依刑法第二百十九條規定宣告沒收。
三、公訴意旨另以：被告丙○○與姓名年籍住所均不詳之成年人，共同意圖為自己不
    法所有之概括犯意聯絡，於附表所示之時間，在前址，多次由該姓名年籍不詳者
    ，將附表所示偽造之信用卡交予丙○○，並分別偽簽如附表一所示之簽名於信用
    卡簽帳單上之方法，盜刷信用卡計二十四次，盜刷金額計六十六萬七千三百一十
    元整，其中十一次盜刷得逞，詐得金額計二十九萬三千三百元。因認被告前揭所
    為另涉犯刑法第二百零一條之一第二項之行使偽造信用卡罪嫌云云。按犯罪事實
    應依證據認定之，無證據不得推定其犯罪事實，刑事訴訟法第一百五十四條定有
    明文。又所謂認定犯罪事實之證據，係指足以認定被告確有犯罪行為之積極證據
    而言，如未發現相當證據，或證據不足以證明，自不能以推測或擬制之方法，以
    為裁判基礎。且告訴人之告訴，係以使被告受刑事訴追為目的，是其陳述是否與
    事實相符，仍應調查其他事實以資審認，始得為不利被告之認定。又認定不利於
    被告之事實，需依積極證據，茍積極證據不足為不利於被告事實之認定時，即應
    為有利於被告之認定，更不必有何有利之證據。次按，刑事訴訟上證明之資料，
    無論其為直接證據或間接證據，均須達於通常一般人均不致於有所懷疑，而得確
    信其為真實之程度，始得據為有罪之認定，若其關於被告是否犯罪之證明未能達
    此程度，而有合理性懷疑之存在，致使無從形成有罪之確信，根據「罪證有疑，
    利於被告」之證據法則，即不得遽為不利被告之認定，其以情況證據（即間接證
    據）斷罪時，尤須基於該證據在直接關係上所可證明之他項情況事實，本乎推理
    作用足以確證被告有罪，方為合法，不得徒憑主觀上之推想，將一般經驗上有利
    被告之其他合理情況逕予排除，此觀諸最高法院七十六年臺上字第四九八六號、
    三十二年上字六七號判例意旨亦甚明顯。訊之被告堅詞否認行使偽造信用卡之犯
    行，辯稱：我並不知情等語。經查：如附表一所示之信用卡確非原卡，且無消費
    事實乙節，固據原信用卡申請人即證人陳怡君、廖如琪、游育昌、陳韶華、葉淑
    貞、林甫順、蕭秀財、黃森林、蔡雅玲等人分別於警詢中證述甚詳，並有財團法
    人金融聯合中心徵信資料多紙在卷足憑，然信用卡之來源或有因拾得、或有以他
    人名義冒名申請、或有於報紙廣告上刊登收購，而電磁紀錄則有側錄取得可能，
    故非必然冒名盜刷他人信用卡者，主觀上即有行使偽造信用卡及偽卡電磁紀錄之
    認識及犯罪故意，而本件綜觀公訴人所提出之卷證資料，均無積極明確之證據足
    資證明被告於盜刷前揭信用卡當時，即已知悉上開信用卡均屬偽造，自難僅憑公
    訴人臆測之詞，即遽認被告有以偽卡電磁紀錄通知發卡銀行請款之刑法第二百零
    一條之一第二項之行使偽造信用卡罪嫌，此部分之犯行，本應就此部分為無罪之
    諭知，然因公訴人認被告此部分若有罪，與前揭論罪部分，有連續犯之裁判上一
    罪關係，爰不另為無罪之諭知。
據上論斷，應依刑事訴訟法第三百六十九條第一項前段、第三百六十四條、第二百九
十九條第一項前段，刑法第二百十條、第三百三十九條第一項、第三項、第二十八條
、第五十五條、第二百十九條、第三十八條第一項第二款、罰金罰鍰提高標準條例第
一條前段，判決如主文。
本案經檢察官周志榮到庭執行職務。
中　　　華　　　民　　　國　　九十三　　年　　　七　　　月　　　八　　　日
                              臺灣高等法院刑事第九庭
                                    審判長法　官  李  文  成
                                          法　官  周  盈  文
                                          法　官  官  有  明
右正本證明與原本無異。
如不服本判決應於收受送達後十日內向本院提出上訴書狀，其未敘述上訴之理由者並
得於提起上訴後十日內向本院補提理由書（均須按他造當事人之人數附繕本）。
                                          書記官  林  蓓  瑜
中　　　華　　　民　　　國　　九十三　　年　　　七　　　月　　　八　　　日
附錄：本案論罪科刑法條全文
中華民國刑法第二百一十六條
(行使偽造變造或登載不實之文書罪)
行使第二百十條至第二百十五條之文書者，依偽造、變造文書或登載不實
事項或使登載不實事項之規定處斷。
中華民國刑法第二百一十條
偽造、變造私文書，足以生損害於公眾或他人者，處五年以下有期徒刑。
刑法第三百三十九條第一項
意圖為自己或第三人不法之所有，以詐術使人將本人或第三人之物交付者，處五年以
下有期徒刑、拘役或科或併科一千元以下罰金。
以前項方法得財產上不法之利益或使第三人得之者，亦同。
前二項之未遂犯罰之。
附表一：
┌──┬────┬────────┬─────┬──────┬─────┐
│編號│犯罪時間│行使之偽卡卡號及│偽簽之姓名│詐得之金額  │原申請人  │
│    │        │發卡銀行        │          │（新臺幣）  │          │
├──┼────┼────────┼─────┼──────┼─────┤
│ 一 │九十年十│0000000000000000│  林秋宏  │三二、五００│陳怡君    │
│    │月二日二│臺中商業銀行    │          │元          │          │
│    │十一時二│                │          │            │          │
│    │分五十一│                │          │            │          │
│    │秒      │                │          │            │          │
├──┼────┼────────┼─────┼──────┼─────┤
│ 二 │九十年十│0000000000000000│  林秋宏  │二七、八九０│廖如琪    │
│    │月二日二│臺中商業銀行    │          │元          │          │
│    │十一時四│                │          │            │          │
│    │分二十五│                │          │            │          │
│    │秒      │                │          │            │          │
├──┼────┼────────┼─────┼──────┼─────┤
│ 三 │九十年十│0000000000000000│  游育昌  │二九、六一０│          │
│    │月二日二│聯邦商業銀行    │          │元          │          │
│    │十一時五│                │          │（刷卡詐欺未│          │
│    │分二十八│                │          │遂）        │          │
│    │秒      │                │          │            │          │
├──┼────┼────────┼─────┼──────┼─────┤
│ 四 │九十年十│0000000000000000│  洪河君  │一九、六一０│游育昌    │
│    │月二日二│聯邦商業銀行    │          │元          │          │
│    │十一時六│                │          │            │          │
│    │分十秒  │                │          │            │          │
├──┼────┼────────┼─────┼──────┼─────┤
│ 五 │九十年十│0000000000000000│          │四一、０００│          │
│    │月五日二│                │          │元          │          │
│    │十時五十│                │          │（刷卡詐欺未│          │
│    │九分二十│                │          │遂）        │          │
│    │秒      │                │          │            │          │
├──┼────┼────────┼─────┼──────┼─────┤
│ 六 │九十年十│0000000000000000│          │四一、０００│          │
│    │月五日八│                │          │元          │          │
│    │時五十九│                │          │（刷卡詐欺未│          │
│    │分五十秒│                │          │遂）        │          │
├──┼────┼────────┼─────┼──────┼─────┤
│ 七 │九十年十│0000000000000000│          │四一、０００│          │
│    │月五日二│                │          │元          │          │
│    │十一時三│                │          │（刷卡詐欺未│          │
│    │十秒    │                │          │遂）        │          │
├──┼────┼────────┼─────┼──────┼─────┤
│ 八 │九十年十│0000000000000000│          │四一、０００│          │
│    │月五日二│                │          │元          │          │
│    │十一時一│                │          │（刷卡詐欺未│          │
│    │分十秒  │                │          │遂）        │          │
├──┼────┼────────┼─────┼──────┼─────┤
│ 九 │九十年十│0000000000000000│          │三四、０００│          │
│    │月五日二│                │          │元          │          │
│    │十一時十│                │          │（刷卡詐欺未│          │
│    │一分三十│                │          │遂）        │          │
│    │秒      │                │          │            │          │
├──┼────┼────────┼─────┼──────┼─────┤
│ 十 │九十年十│0000000000000000│  林進宏  │一九、八００│陳韶華    │
│    │月五日二│聯邦商業銀行    │          │元          │          │
│    │十一時二│                │          │            │          │
│    │十分十秒│                │          │            │          │
├──┼────┼────────┼─────┼──────┼─────┤
│十一│九十年十│0000000000000000│          │二一、二００│          │
│    │月五日二│                │          │元          │          │
│    │十一時二│                │          │（刷卡詐欺未│          │
│    │十一分三│                │          │遂）        │          │
│    │十秒    │                │          │            │          │
├──┼────┼────────┼─────┼──────┼─────┤
│十二│九十年十│0000000000000000│          │一七、０００│          │
│    │月五日二│                │          │元          │          │
│    │十一時二│                │          │（刷卡詐欺未│          │
│    │十二分二│                │          │遂）        │          │
│    │十秒    │                │          │            │          │
├──┼────┼────────┼─────┼──────┼─────┤
│十三│九十年十│0000000000000000│  練里達  │三二、０００│葉淑貞    │
│    │月六日二│聯邦商業銀行    │          │元          │          │
│    │十一時二│                │          │            │          │
│    │十秒    │                │          │            │          │
├──┼────┼────────┼─────┼──────┼─────┤
│十四│九十年十│0000000000000000│          │二六、０００│          │
│    │月六日二│                │          │元          │          │
│    │十一時一│                │          │（刷卡詐欺未│          │
│    │分五十秒│                │          │遂）        │          │
├──┼────┼────────┼─────┼──────┼─────┤
│十五│九十年十│0000000000000000│          │二六、二００│          │
│    │月六日二│                │          │元          │          │
│    │十一時二│                │          │（刷卡詐欺未│          │
│    │分三十秒│                │          │遂）        │          │
├──┼────┼────────┼─────┼──────┼─────┤
│十六│九十年十│0000000000000000│          │一六、０００│          │
│    │月六日二│                │          │元          │          │
│    │十一時三│                │          │（刷卡詐欺未│          │
│    │分三十秒│                │          │遂）        │          │
├──┼────┼────────┼─────┼──────┼─────┤
│十七│九十年十│0000000000000000│  陳玉峰  │三八、０００│林甫順    │
│    │月七日十│誠泰商業銀行    │          │元          │          │
│    │九時四十│                │          │            │          │
│    │九分二十│                │          │            │          │
│    │秒      │                │          │            │          │
├──┼────┼────────┼─────┼──────┼─────┤
│十八│九十年十│0000000000000000│          │二二、０００│          │
│    │月七日十│                │          │元          │          │
│    │九時五十│                │          │（刷卡詐欺未│          │
│    │一分    │                │          │遂）        │          │
│    │        │                │          │            │          │
├──┼────┼────────┼─────┼──────┼─────┤
│十九│九十年十│0000000000000000│  林義凱  │二三、０００│魏秀亞    │
│    │月七日二│聯邦商業銀行    │          │元          │          │
│    │十時三十│                │          │            │          │
│    │二分十秒│                │          │            │          │
├──┼────┼────────┼─────┼──────┼─────┤
│二十│九十年十│0000000000000000│  王漢平  │一九、０００│蕭秀財    │
│    │月七日二│聯邦商業銀行    │          │元          │          │
│    │十時三十│                │          │            │          │
│    │三分四十│                │          │            │          │
│    │秒      │                │          │            │          │
├──┼────┼────────┼─────┼──────┼─────┤
│二一│九十年十│0000000000000000│  鄭俊興  │三三、０００│劉娟俐    │
│    │月九日二│聯邦商業銀行    │          │元          │          │
│    │十一時四│                │          │            │          │
│    │十八分五│                │          │            │          │
│    │十秒    │                │          │            │          │
├──┼────┼────────┼─────┼──────┼─────┤
│二二│九十年十│0000000000000000│  林進宏  │二八、０００│黃森林    │
│    │月九日二│聯邦商業銀行    │          │元          │          │
│    │十一時五│                │          │            │          │
│    │十分    │                │          │            │          │
├──┼────┼────────┼─────┼──────┼─────┤
│二三│九十年十│0000000000000000│          │一八、０００│          │
│    │月十日二│                │          │元          │          │
│    │十二時二│                │          │（刷卡詐欺未│          │
│    │十分二十│                │          │遂）        │          │
│    │秒      │                │          │            │          │
├──┼────┼────────┼─────┼──────┼─────┤
│二四│九十年十│0000000000000000│  林錦洪  │二０、五００│蔡雅玲    │
│    │月十日二│聯邦商業銀行    │          │元          │          │
│    │十二時二│                │          │            │          │
│    │十一分  │                │          │            │          │
└──┴────┴────────┴─────┴──────┴─────┘
附表二：
  編號            卡號                 發卡銀行                   數量
   0        0000000000000000        臺中商業銀行                  0
   0        0000000000000000        臺中商業銀行                  0
   0        0000000000000000        聯邦商業銀行                  0
   0        0000000000000000                                      0
   0        0000000000000000                                      0
   0        0000000000000000                                      0
   0        0000000000000000                                      0
   0        0000000000000000        聯邦商業銀行                  0
   0        0000000000000000        聯邦商業銀行                  壹
   十        0000000000000000                                      0
 十0        0000000000000000                                      0
 十0        0000000000000000        誠泰商業銀行                  壹
 十0        0000000000000000                                      0
 十0        0000000000000000        聯邦商業銀行                  壹
 十0        0000000000000000        聯邦商業銀行                  壹
 十0        0000000000000000        聯邦商業銀行                  壹
 十0        0000000000000000        聯邦商業銀行                  壹
 十0        0000000000000000                                      0
 十0        0000000000000000        聯邦商業銀行                  壹
附表三：
  一、偽簽有「林秋宏」姓名、金額為三二、五００元之簽帳單顧客存根聯壹張沒收
      及簽帳單特約商店存根聯上之「林秋宏」署押壹枚沒收
  二、偽簽有「林秋宏」姓名、金額為二七、八九０元之簽帳單顧客存根聯壹張沒收
      及簽帳單特約商店存根聯上之「林秋宏」署押壹枚沒收
  三、偽簽有「洪河君」姓名、金額為一九、六一０元之簽帳單顧客存根聯壹張沒收
      及簽帳單特約商店存根聯上之「洪河君」署押壹枚沒收
  四、偽簽有「林進宏」姓名、金額為一九、八００元之簽帳單顧客存根聯壹張沒收
      及簽帳單特約商店存根聯上之「林進宏」署押壹枚沒收
  五、偽簽有「練里達」姓名、金額為三二、０００元之簽帳單顧客存根聯壹張沒收
      及簽帳單特約商店存根聯上之「練里達」署押壹枚沒收
  六、偽簽有「陳玉峰」姓名、金額為三八、０００元之簽帳單顧客存根聯壹張沒收
      及簽帳單特約商店存根聯上之「陳玉峰」署押壹枚沒收
  七、偽簽有「林義凱」姓名、金額為二三、０００元之簽帳單顧客存根聯壹張沒收
      及簽帳單特約商店存根聯上之「林義凱」署押壹枚沒收
  八、偽簽有「王漢平」姓名、金額為一九、０００元之簽帳單顧客存根聯壹張沒收
      及簽帳單特約商店存根聯上之「王漢平」署押壹枚沒收
  九、偽簽有「鄭俊興」姓名、金額為三三、０００元之簽帳單顧客存根聯壹張沒收
      及簽帳單特約商店存根聯上之「鄭俊興」署押壹枚沒收
  十、偽簽有「林進宏」姓名、金額為二八、０００元之簽帳單顧客存根聯壹張沒收
      及簽帳單特約商店存根聯上之「林進宏」署押壹枚沒收
十一、偽簽有「林錦洪」姓名、金額為二０、五００元之簽帳單顧客存根聯壹張沒收
      及簽帳單特約商店存根聯上之「林錦洪」署押壹枚沒收
